【裁判字號】    92,訴,341
【裁判日期】    920813
【裁判案由】    常業詐欺等
【裁判全文】
臺灣嘉義地方法院刑事判決                          九十二年度訴字第三四一號
    公  訴  人  臺灣嘉義地方法院檢察署檢察官
    被      告  丁○○
    右  一  人
    選任辯護人  蔡碧仲律師
                楊瓊雅律師
                涂愛紳律師
    被      告  己○○
                戊○○
右列被告等因常業詐欺等案件，經檢察官提起公訴（九十一年度偵字第八○一一號、
第八一七六號、九十二年度偵字第三三○號、第一八二七號），本院判決如左：
    主  文
丁○○連續幫助洗錢，處有期徒刑伍月，併科罰金新臺幣陸萬元。有期徒刑如易科罰
金，以佰元折算壹日；罰金如易服勞役，以新臺幣玖佰元即銀元佰元折算壹日。
因犯罪所得財物現金新臺幣伍仟元沒收之，如全部或一部不能沒收時，以其財產抵償
之。
己○○連續幫助洗錢，累犯，處有期徒刑伍月，併科罰金新臺幣陸萬元。有期徒刑如
易科罰金，以佰元折算壹日；罰金如易服勞役，以新臺幣玖佰元即銀元佰元折算
壹日。因犯罪所得財物現金新臺幣貳仟元沒收之，如全部或一部不能沒收時，以其財
產抵償之。
戊○○幫助洗錢，累犯，處有期徒刑陸月，併科罰金新臺幣壹拾萬元。有期徒刑如易
科罰金，以佰元折算壹日；罰金如易服勞役，以新臺幣玖佰元即銀元佰元折算壹
日。因犯罪所得財物現金新臺幣伍萬元沒收之，如全部或一部不能沒收時，以其財產
抵償之。
    事  實
一、己○○前於民國八十九年間因賭博罪，經本院於九十年一月十六日以八十九年度
    簡字第五九三號判決判處有期徒刑三月，如易科罰金以三百元折算一日確定，並
    於九十年三月十二日易科罰金執行完畢；戊○○前於八十九年間因過失致死罪，
    經本院於八十九年十一月十四日以八十九年度交易字第二九九號判決判處有期徒
    刑五月，如易科罰金以三百元折算一日確定，而於九十年七月二十四日易科罰金
    執行完畢。詎均不知悔改，己○○、戊○○與丁○○明知提供金融存款帳戶及０
    ８００免付費門號予陌生人使用，可能幫助不詳之犯罪集團掩飾或隱匿其自己重
    大犯罪所得財物，及以０８００免付費門號進行詐騙時令警難以查獲，且可毫無
    顧忌使用電話而無須負擔電話費，竟仍不違背其等本意，而基於幫助不詳犯罪集
    團掩飾或隱匿其自己重大犯罪所得財物之犯意，於九十一年五月間某日起，先假
    己○○為商號負責人之名義，負責對外具名，並於同年七月二十六日（起訴書誤
    為七月二十八日至九月二十九日），向盧漢釧承租位於嘉義市○○路十八號三樓
    （起訴書誤尚有嘉義市○○街一號）作為店面，並於同年九十一年七月中旬某日
    ，由戊○○在發行於嘉義市地區之「求才令」刊登「辦門號送現金，00000
    00000」、「辦門號送現金，0000000000」之廣告，藉以使不特
    定人與其等聯絡出售金融存款帳戶及門號事宜。計丁○○、己○○、戊○○之犯
    行如下：
（一）緣己○○與丁○○基於幫助洗錢之概括犯意，己○○分別於如附表一所示之時
      間、地點，開立如附表一所示之二帳戶後，再以每本（含存摺、提款卡、印章
      ）新台幣（下同）一千元之代價，連續將二帳戶交予丁○○，丁○○再將上開
      二帳戶（亦含存摺、提款卡、印章）以每本一千五百元之代價，轉售予綽號「
      陳仔」不詳姓名之成年男子。而綽號「陳仔」不詳姓名之成年男子則與真實姓
      名年籍亦不詳之成年男女，共同基於意圖為自己不法所有之犯意聯絡，籌組常
      業詐欺集團（下稱『陳仔常業詐欺集團』），於九十一年六月至八月間，在中
      國時報、自由時報等報刊登內容略為「徵求行動電話家庭代工」或「徵求兼差
      光碟燒烤人員」之廣告，並為掩飾及隱匿因犯常業詐欺罪直接取得之財物，遂
      利用如附表一所示之帳戶，以之為詐術，致甲○○、丙○、乙○○陷於錯誤，
      分別於如附表二所示之時間、地點將如附表二所示之金額轉帳匯入己○○如附
      表一所示之二帳戶內，惟「陳仔常業詐欺集團」並未依約履行，反將甲○○、
      丙○、乙○○匯入之款項提領一空，而取得財物，以此方式進行洗錢。丁○○
      、己○○即以此方式幫助「陳仔常業詐欺集團」於實施常業詐欺犯行時，掩飾
      其重大犯罪所得之財物。
（二）己○○、丁○○續承上揭幫助洗錢之概括犯意，因有周文惠（另由臺灣嘉義地
      方法院檢察署檢察官聲請簡易判決處刑）亦因貪求蠅利，明知金融存款帳戶販
      售予他人可能作為洗錢之用，竟仍基於幫助洗錢之犯意，於九十一年七月中旬
      見上開求才令廣告，即於如附表三所示之時間，由丁○○、己○○偕同周文惠
      至如附表三所示之地點，開立如附表三所示之帳戶後，周文惠再於九十一年七
      月二十五日某時許，在嘉義市中山公園以每本一千五百元之代價（起訴書誤為
      八百元），將上開帳戶賣予己○○、丁○○二人（由周文惠交予己○○，再由
      己○○交予丁○○，己○○未收取分文），丁○○再於同日下午四時許，在嘉
      義市○○路中正公園，將上開帳戶（含存摺、提款卡、印章、身分證影本）以
      每本二千元之代價，轉售予綽號「陳仔」不詳姓名之成年男子。另於九十一年
      六月間某日，因有姓名年籍不詳之成年男子見上開求才令之廣告，欲向戊○○
      購買二支０８００之免付費門號，戊○○遂向位於嘉義市○○路三一三號經營
      手機通訊社之康明輝洽詢購買事宜；而康明輝明知王永安甚無資力，且康明輝
      、王永安（二人均由臺灣嘉義地方法院檢察署檢察官偵辦中）均明知出售門號
      予他人使用，可能當作犯罪聯絡工具使用，康明輝竟仍以一萬五千元代價，請
      王永安先於九十一年六月間某日，至嘉義市政府工商課以王永安名義申請「安
      瑟企業社」（因申請０８００門號需以商業團體名義始可為之），進而向中華
      電信股份有限公司申請0000000000、0000000000號二支
      免付費門號後，由康明輝以每支二萬元之代價交予戊○○使用，戊○○再將上
      開二支免付費門號以每支二萬五千元之代價轉售予姓名年籍不詳之成年男子（
      上開五萬元匯入戊○○女友葉淑真之帳戶）。而該名真實姓名年籍不詳之成年
      男子則與上開綽號「陳仔」不詳姓名之成年男子，共同基於意圖為自己不法所
      有之犯意聯絡，籌組名為「安瑟科技企業公司」之常業詐欺集團（下稱『安瑟
      常業詐欺集團』），於九十一年八月間，以俗稱刮刮樂方式刊登000000
      0000號電話之廣告，並為掩飾及隱匿因犯常業詐欺罪直接取得之財物，遂
      利用如附表三所示之帳戶，以之為詐術，詐騙張曉芬，致張曉芬陷於錯誤，而
      於如附表四所示之時間、地點將如附表四所示之金額轉帳匯入周文惠如附表三
      所示之帳戶內，惟「安瑟常業詐欺集團」並未依約履行，反將張曉芬匯入之款
      項提領一空，而取得財物，以此方式進行洗錢。丁○○、己○○、戊○○即以
      此方式幫助「安瑟常業詐欺集團」於實施常業詐欺犯行時，掩飾其重大犯罪所
      得之財物。
二、案經嘉義市警察局第一分局、嘉義市警察局第二分局報請臺灣嘉義地方法院檢察
    署檢察官偵查起訴。
    理  由
一、訊據被告丁○○、己○○、戊○○對於右揭犯罪事實均坦承不諱，核與同案共犯
    周文惠、康明輝、王永安於警訊、偵查中所供相符（見警卷Ｂ卷第一二至一七頁
    ；警卷Ｄ卷第三○至三五頁；臺灣嘉義地方法院檢察署九十二年度偵字第三三○
    號卷第八、九頁；同署九十二年度偵字第一八二七號卷第二二至二五、六一至六
    三、七一、七二頁）；並與被害人甲○○、丙○、乙○○、張曉芬之夫周維鈞於
    警訊中、證人葉淑貞於偵查中指證之情節相符（分別見警卷Ｂ卷第三一頁、警卷
    Ｃ卷第一○至一四頁、臺灣嘉義地方法院檢察署九十二年度偵字第三三○號卷第
    三五至三七頁），足見被害人甲○○、丙○、乙○○、張曉芬確有將如附表二、
    四所示之金額匯入如附表一、三所示之帳戶中乙情，應堪認定。此外，復有房屋
    租賃契約書、安瑟科技企業公司廣告、安泰商業銀行客戶交易明細單（被害人張
    曉芬部分）、同案共犯周文惠之開戶資料、交易詳情、郵政劃撥儲金存款收據（
    被害人甲○○、丙○、乙○○部分）、報紙分行廣告、被告己○○如附表一之帳
    戶開戶資料及對帳單、中華商業銀行九十二年二月十九日（九十二）中銀嘉字第
    二九號函後附之開戶資料、客戶基本資料、存款明細分戶帳等、同案共犯涂博仁
    、謝時德、王永安積欠電話費之明細表等附卷可稽（分別見警卷Ａ卷第三二頁；
    警卷Ｂ卷第三二至三五頁；警卷Ｃ卷第一五至二四頁；臺灣嘉義地方法院檢察署
    九十一年度偵字第八○一一號卷第三二至三六頁；同署九十一年度偵字第八一七
    六號卷第二九、五○、六三至六五頁；同署九十二年度偵字第三三○號卷第五五
    至六八頁；同署九十二年度偵字第一八二七號卷第三二、三六至三八頁）。查金
    融存款帳戶為個人理財工具，事關存戶個人財產權益之保障，其與存戶印鑑章結
    合，其專屬性、私密性更形提高；而免付費電話為商業團體營業專用，性質上亦
    具有特殊之專屬性，除非本人或與本人具密切之關係者，一般人均無隨意出借或
    借用他人金融存款帳戶、免付費電話之理，縱有特殊情況偶有將存褶、印鑑章、
    門號交付他人之需，亦必深入瞭解其用途後再行提供以使用，恆係吾人日常生活
    經驗與事理；是依社會常情，以區區一千元或一千五百元之代價將金融存款帳戶
    出賣他人使用，或以高達五萬元之代價將免付費電話賣予他人使用，此等行為客
    觀上已屬可疑，益證其等應足以知悉提供上開金融存款帳戶及免付費門號係為掩
    飾犯罪所得之用。且本件被告丁○○、己○○、戊○○均係有社會生活經驗之成
    年人，並非至愚之人，是其等縱於本院審理時辯稱渠等不知收購帳戶、門號之人
    其用途為何云云，在在與吾人之日常生活經驗顯然有悖；另參以現今金融市場開
    放競爭激烈之社會現實，於金融機構開設帳戶及申請免付費門號極其容易，果有
    使用金融帳戶及免付費門號之必要，大可自己向各該金融機構申請開立帳戶或向
    地方政府機關申請免付費門號供己之用，何庸另行支出代價而使用他人所申請之
    帳戶或免付費門號？顯見被告丁○○、己○○、戊○○既得預見及此，仍將上開
    帳戶、免付費電話提供「陳仔常業詐欺集團」及「安瑟常業詐欺集團」作為掩飾
    自己犯罪所得之帳戶，應認有幫助「陳仔常業詐欺集團」及「安瑟常業詐欺集團
    」洗錢之不確定故意。綜上所述，被告三人上開不利於己之自白，核與事實相符
    ，堪予採據。本件事證明確，被告三人之犯行均堪以認定。
二、查被告丁○○、己○○、戊○○三人於行為後，洗錢防制法第二條、第九條業於
    九十二年二月六日修正公佈，並於公布後六個月即同年八月六日施行；修正後之
    第二條第二款規定：「本法所稱洗錢，係指掩飾、收受、搬運、寄藏、故買或牙
    保他人因重大犯罪所得財物或財產上利益者」，而修正後之第九條第二項規定：
    「犯第二條第二款之罪者，處七年以下有期徒刑，得併科新臺幣五百萬元以下罰
    金」，是被告三人之上開犯行，本應依修正後之洗錢防制法第九條第二項之洗錢
    罪處斷，惟於比較新舊法結果，以修正前之舊法（即修正前之洗錢防制法第九條
    第一項：處五年以下有期徒刑，得併科新臺幣三百萬元以下罰金）較有利於被告
    三人，應依刑法第二條第一項後段之規定，適用裁判前即行為時之法律。次查，
    上開「陳仔常業詐欺集團」及「安瑟常業詐欺集團」意圖為自己不法之所有，以
    詐術使人將本人之物交付，並以之為常業，核彼等所為，係犯刑法第三百四十條
    之常業詐欺罪。該等集團利用被告丁○○、己○○、戊○○三人提供之上開金融
    存款帳戶及免付費門號，掩飾因自己所犯常業詐欺罪所得財物，係犯修正前之洗
    錢防制法第九條第一項之洗錢罪。按幫助他人犯罪者，為從犯，刑法第三十條第
    一項前段定有明文，被告丁○○、己○○、戊○○三人提供上開金融存款帳戶及
    免付費門號予「陳仔常業詐欺集團」及「安瑟常業詐欺集團」使用，幫助該等集
    團掩飾因自己所犯常業詐欺罪所得財物之行為，係幫助犯洗錢防制法第九條第一
    項之洗錢罪。被告三人係幫助「陳仔常業詐欺集團」及「安瑟常業詐欺集團」就
    其等常業詐欺之重大犯罪所得為洗錢犯行，乃幫助犯，爰依刑法第三十條第二項
    按正犯之刑減輕之。按連續犯係以行為人基於概括之犯意，連續數行為而觸犯同
    一罪名為成立要件，是行為人如係基於概括之犯意，連續數行為而犯同一罪名，
    不論係正犯或幫助犯，因其犯罪之基本構成要件相同，自應成立連續犯。且連續
    幫助與幫助連續原屬有別，如基於概括犯意，多次幫助他人犯罪，為連續幫助；
    如以一幫助行為，幫助他人連續犯罪，則為幫助連續，就幫助犯言，僅有一次之
    犯罪行為。是被告丁○○、己○○先後多次之幫助犯行（分別提供被告己○○及
    同案共犯周文惠之上開金融存款帳戶），時間緊接，罪名與構成要件相同，顯係
    基於概括犯意而為，屬連續幫助，為連續犯，爰依刑法第五十六條之規定以一罪
    論，並加重其刑（最高法院八十四年度台上字第六五五○號、八十六年度台上字
    第五六八○號、九十年度上易字第二○五一號裁判意旨參照）。被告己○○前於
    八十九年間因賭博罪，經本院於九十年一月十六日以八十九年度簡字第五九三號
    判決判處有期徒刑三月，如易科罰金以三百元折算一日確定，並於九十年三月十
    二日易科罰金執行完畢；被告戊○○前於八十九年間因過失致死罪，經本院於八
    十九年十一月十四日以八十九年度交易字第二九九號判決判處有期徒刑五月，如
    易科罰金以三百元折算一日確定，而於九十年七月二十四日易科罰金執行完畢等
    情，有臺灣嘉義地方法院檢察署刑案資料查註紀錄表、臺灣高等法院被告全國前
    案紀錄表各一份附卷可按，其二人於有期徒刑執行完畢五年以內再犯本件有期徒
    刑以上之罪，為累犯，均應依刑法第四十七條規定遞加重其刑。被告丁○○、己○○、戊○○三人犯幫助洗錢罪，在偵查中及本院審判中自白犯罪，應依修正前
    之洗錢防制法第九條第四項後段之規定遞減輕其刑。爰審酌被告丁○○、己○○
    、戊○○三人正值壯盛之年，不思努力工作，換取報酬，竟為一己之貪念而提供
    金融存款帳戶或免付費門號幫助洗錢，既助長他人犯罪，又增加查緝困難，危害
    財產安全及社會穩定，應予非難，且造成被害人甲○○、丙○、乙○○、張曉芬
    財產上之損害，惡性非輕，且迄今尚未達成和解予以賠償，惟被告丁○○無前科
    ，有臺灣高等法院被告全國前案紀錄表在卷可按，以及兼衡其等因一時失慮而為
    本件犯行，其犯罪手段亦非暴戾，於犯後尚能坦承犯行，態度良好及其他一切情
    狀，各量處如主文所示之刑，並均諭知有期徒刑如易科罰金，罰金如易服勞役之
    折算標準，以資儆懲。被告丁○○因犯幫助洗錢罪所得現金五千元；被告己○○
    因犯幫助洗錢罪所得現金二千元；被告戊○○因犯幫助洗錢罪所得現金五萬元，
    均應依修正前之洗錢防制法第十二條第一項之規定沒收，如全部或一部不能沒收
    時，以其財產抵償之。
三、至起訴書證據並所犯法條欄二記載「：：：次查上開常業詐欺集團意圖為自己不
    法之所有，以刊登報紙廣告之詐術使人將本人之物交付，顯見有以之為常業之意
    ，係犯刑法第三百四十條之常業詐欺罪。又因被告戊○○等以經營手機通訊行
    為業，且以廣告招攬顧客，所購買手機門號與帳號甚多，顯以此為業，是核被告
    己○○等所為係犯刑法第三百四十條、第三百三十九條第一項之常業詐欺罪嫌、
    洗錢防制法第九條第二項、第一項之洗錢常業罪嫌。按幫助他人犯罪者，為從
    犯，刑法第三十條第一項前段定有明文，被告丁○○、己○○與戊○○等提供銀
    行帳戶予上開常業詐欺集團使用，幫助該集團掩飾因自己所犯常業詐欺罪所得財
    物之行為，係幫助犯洗錢防制法第九條第一項之洗錢罪嫌。被告等係幫助「該常
    業詐欺集團就其等常業詐欺之重大犯罪所得為洗錢犯行，乃幫助犯，爰依刑法第
    三十條第二項按正犯之刑減輕之。被告戊○○等人間有犯意聯絡及行為分擔，
    請依共同正犯論處。又被告前開收購門號、帳號後出賣予常業集團之數犯行，
    二罪間有方法、目的之牽連關係，請從重依刑法第三百四十條、第三百三十九條
    第一項之常業詐欺取財罪嫌論處」等語，固非無見。惟查，（一）同一被告就洗
    錢之同一犯罪事實不可能兼有正犯及幫助犯之身分，上開公訴意旨已明確認被
    告丁○○、己○○與戊○○三人之犯行，應依幫助犯洗錢防制法第九條第一項之
    洗錢罪論處，則上述起訴書之部分認被告丁○○、己○○與戊○○三人所為係
    犯刑法第三百四十條、第三百三十九條第一項之常業詐欺罪嫌、洗錢防制法第九
    條第二項、第一項之洗錢常業罪嫌云云，顯係誤載；（二）按二人以上共同幫助
    正犯犯罪，縱有共同幫助他人犯罪之犯意聯絡，亦應各自承擔刑責，而無刑法第
    二十八條共同正犯規定之適用。因刑法第二十八條之共同正犯，係指二人以上共
    同實施犯罪構成要件之行為者而言，幫助他人犯罪，並非實施正犯之犯罪行為，
    在事實上雖有二人以上共同實施幫助行為，亦應各負幫助犯之刑責，仍無適用刑
    法第二十八條之餘地（最高法院三十三年度上字第七九三號判例意旨參照）。準
    此，上開公訴意旨認被告丁○○、己○○與戊○○三人應成立共同正犯，容有
    誤會。（三）按幫助犯除須對於其實施之幫助行為予以認識外，尚須有構成要件
    故意，始足當之；本件被告丁○○、己○○與戊○○三人出賣上開金融存款帳戶
    及免付費門號供「陳仔常業詐欺集團」及「安瑟常業詐欺集團」使用時，並無法
    明確認識該等集團實施之常業詐欺犯罪態樣及內容，無從就該等正犯所為之常業
    詐欺構成要件行為予以認識，自不能以常業詐欺罪之幫助犯相繩，被告三人所為
    至多僅能認為有幫助洗錢之不確定故意，而論以幫助洗錢罪，則公訴意旨認被告
    三人所為幫助常業詐欺罪及幫助洗錢罪二罪間有方法、目的之牽連關係，應從重
    依幫助常業詐欺取財罪論處云云，尚有未洽，均併此敘明。
四、公訴意旨另以：謝時德、涂博仁（均另由臺灣嘉義地方法院檢察署檢察官聲請簡
    易判決處刑及為緩起訴處分）於九十一年六、七月間見前揭廣告，與上開數人基
    於共同意圖不法所有之犯意聯絡，經由「偉仔」、被告丁○○與己○○指導下，
    涂博仁以每組（即地面電話、０８００免付費電話、手機門號各乙個）二千元，
    以己名義申請二組取得四千元（經查共八線），謝時德以和信電訊股份有限公司
    （下稱和信電訊）每個門號二千元，其餘電信股份有限公司之門號為五百，共申
    辦十個門號（包括和信電訊三個門號，其中之一供己使用、中華電信股份有限公
    司門號五線、遠傳與泛亞電信股份有限公司各一線），出賣上開九門號予綽號「
    偉仔」之人，共計七千五百元。上開數人取得右揭門號後，於不詳時、地，即賣
    予某一常業詐欺集團（後該集團以安瑟科技企業公司，以俗稱刮刮樂方式，刊登
    謝時德所申請000000000、000000000門號之廣告寄予戴鉞，
    因知悉有異，而未受騙，後二者門號再分轉接至涂博仁所申請之0000000
    0000、0000000000號）。涂博仁共積欠話費達二萬八千八百四十
    元，謝時德積欠話費共四十九萬九千八百九十四元。因認被告丁○○、己○○此
    部分亦涉幫助犯洗錢防制法第九條第一項之洗錢罪云云。按犯罪事實應依證據認
    定之，無證據不得推定其犯罪事實，刑事訴訟法第一百五十四條定有明文。又被
    告之自白，不得作為有罪判決之唯一證據，仍應調查其他必要之證據，以查其是
    否與事實相符，同法第一百五十六條第二項亦有明文。是被告雖經自白，仍應調
    查其他必要之證據，以察其是否與事實相符，其立法目的乃欲以補強證據擔保自
    白之真實性；亦即以補強證據之存在，藉之限制自白在證據上之價值。而所謂補
    強證據，則指除該自白本身外，其他足資以證明自白之犯罪事實確具有相當程度
    真實性之證據而言。雖其所補強者，非以事實之全部為必要，但亦須因補強證據
    與自白之相互利用，而足使犯罪事實獲得確信者，始足當之（最高法院七十四年
    臺覆字第一０號判例意旨參照）。本件公訴人認被告丁○○、己○○除提供前開
    金融存款帳戶（含存摺、提款卡）予綽號「陳仔」不詳姓名之成年男子外，尚與
    有共同犯意聯絡之「阿偉」提供上開門號予常業詐欺集團，固非無見。惟查：幫
    助他人犯罪，並非實施正犯之犯罪行為，在事實上雖有二人以上共同實施幫助行
    為，亦應各負幫助犯之刑責，仍無適用刑法第二十八條之餘地，已如前述，是公
    訴意旨認被告丁○○、己○○二人與「阿偉」間具有共同意圖不法所有之犯意聯
    絡乙節，已有誤會，先此敘明。則本件被告丁○○、己○○上開犯行之唯一證據
    ，乃同案共犯謝時德、涂博仁於警訊中供述伊等於辦理上開門號時有在現場見過
    被告丁○○、己○○云云（見警卷Ａ卷第九頁正面、第一三頁背面），然按諸上
    開說明，仍應有其他補強證據而足以使被告丁○○、己○○上開幫助洗錢之犯罪
    事實獲得確信，始足為不利於被告丁○○、己○○之認定。今查，不惟被告丁○○、己○○堅決否認上開犯行，甚且被告戊○○亦於本院審理時均堅稱被告丁○○、己○○未曾參與購買他人門號之犯行；而遍閱全案卷證，除同案共犯謝時德
    、涂博仁於警訊、偵查中明確供述伊等上開門號係綽號「阿偉」之不詳姓名成年
    男子所辦理，且於辦妥後即將上開門號賣予綽號「阿偉」之不詳姓名成年男子外
    ，並查無其他事證足認被告丁○○、己○○二人係向同案共犯謝時德、涂博仁收
    購上開門號，並幫助他人洗錢之用，又同案共犯謝時德、涂博仁尚且於警訊、偵
    查中為不認識被告丁○○、己○○二人之供述，自不能單以同案共犯謝時德、涂
    博仁於警訊中供稱曾見過被告丁○○、己○○，而在無其他佐證下，即作為認定
    被告丁○○、己○○有此部分幫助洗錢之唯一論據；是本院經調查證據結果，並
    無積極證據足認被告丁○○、己○○亦有上開幫助洗錢之犯行，此部分犯罪既屬
    不能證明，原應為無罪之諭知，惟公訴意旨認此部分犯嫌與前開經證明之犯行間
    ，有實質上一罪關係，爰不另為無罪之諭知，附此敘明。
據上論斷，應依刑事訴訟法第二百九十九條第一項前段，洗錢防制法第九條第一項、
第四項後段、第十二條第一項，刑法第十一條前段、第二條第一項後段、第五十六條
、第三十條第二項、第四十七條、第四十一條第一項前段、第四十二條第二項，罰金
罰鍰提高標準條例第二條，現行法規所定貨幣單位折算新臺幣條例第二條，判決如主
文。
本案經檢察官周欣潔到庭執行職務。
中      華      民      國    九十二    年      八      月     十三     日
                        臺灣嘉義地方法院刑事第一庭
                                  法  官  黃  仁  勇
右正本證明與原本無異。
如不服本判決，應於判決送達後十日內向本院提出上訴狀( 應附繕本 )。告訴人或被
害人如對於本判決不服者，應具備理由請求檢察官上訴，其上訴期間之計算係以檢察
官收受判決正本之日期為準。
中      華      民      國    九十二    年      八      月     十三     日
                                  書記官  呂  權  芳
附錄本案論罪科刑法條全文：
修正前洗錢防制法第九條：
洗錢者，處五年以下有期徒刑，得併科新台幣三百萬元以下罰金。
以犯前項之罪為常業者，處一年以上七年以下有期徒刑，併科新台幣一百萬元以上一
千萬元以下罰金。
法人之代表人、法人或自然人之代理人、受雇人或其他從業人員，因執行業務犯前二
項之罪者，除處罰行為人外，對該法人或自然人並科以各該項所定之罰金。但法人之
代表人或自然人對於犯罪之發生，已盡力為防止行為者，不在此限。
犯前三項之罪，於犯罪後六個月內自首者，免除其刑；逾六個月者，減輕或免除其刑
；在偵查或審判中自白者，減輕其刑。
附表一：
┌───┬─────────┬─────┬─────────┬─────┐
│戶  名│  帳        號    │時      間│  地         點   │所得金額  │
│      │                  │          │                  │（新台幣）│
├───┼─────────┼─────┼─────────┼─────┤
│己○○│帳號0000000│九十一年六│嘉義市○○路四五六│一千元    │
│      │９號              │月七日    │號嘉義埤仔頭二十支│          │
│      │                  │          │局郵局（下簡稱嘉義│          │
│      │                  │          │埤仔頭郵局）      │          │
├───┼─────────┼─────┼─────────┼─────┤
│己○○│帳號0000000│九十一年七│嘉義市○○路與國華│一千元    │
│      │0000000號  │月十八日  │街口中華商業銀行股│          │
│      │                  │          │份限公司嘉義分行（│          │
│      │                  │          │下簡稱中華商業銀行│          │
│      │                  │          │）                │          │
└───┴─────────┴─────┴─────────┴─────┘
附表二：
┌──┬───┬────┬───────┬────┬──────────┐
│編號│被害人│匯款時間│匯  款  地  點│匯款金額│匯    款    帳    戶│
├──┼───┼────┼───────┼────┼──────────┤
│ 一 │甲○○│九十一年│台北市北投區一│三千一百│嘉義埤仔頭郵局己○○│
│    │      │七月三日│德郵局        │六十五元│帳戶                │
│    │      │中午十二│              │        │                    │
│    │      │時四十四│              │        │                    │
│    │      │分許    │              │        │                    │
├──┼───┼────┼───────┼────┼──────────┤
│ 二 │丙  ○│九十一年│台北市內湖區週│二萬八千│同右                │
│    │      │七月十七│美郵局        │三百二十│                    │
│    │      │日下午一│              │五元    │                    │
│    │      │時四十五│              │        │                    │
│    │      │分許    │              │        │                    │
├──┼───┼────┼───────┼────┼──────────┤
│ 三 │丙  ○│九十一年│同          右│八千元  │同右                │
│    │      │七月十九│              │        │                    │
│    │      │日上午十│              │        │                    │
│    │      │一時十六│              │        │                    │
│    │      │分許    │              │        │                    │
├──┼───┼────┼───────┼────┼──────────┤
│ 四 │乙○○│九十一年│高雄縣鳳山市中│九萬一千│中華商業銀行己○○帳│
│    │      │八月十六│山西路台新銀行│八百十六│戶                  │
│    │      │日中午十│              │元      │                    │
│    │      │二時四十│              │        │                    │
│    │      │七分許  │              │        │          │
├──┼───┼────┼───────┼────┼──────────┤
│ 五 │乙○○│九十一年│同右          │一萬二千│同右                │
│    │      │八月十六│              │七百四十│                    │
│    │      │日中午十│              │四元    │                    │
│    │      │二時五十│              │        │                    │
│    │      │二分許  │              │        │                    │
└──┴───┴────┴───────┴────┴──────────┘
附表三：
┌───┬─────────┬─────┬─────────┬─────┐
│戶  名│  帳        號    │時      間│  地         點   │所得金額  │
│      │                  │          │                  │（新台幣）│
├───┼─────────┼─────┼─────────┼─────┤
│周文惠│帳號0000000│九十一年七│嘉義北社郵局      │一千五百元│
│      │號                │月二十五日│                  │          │
└───┴─────────┴─────┴─────────┴─────┘
附表四：
┌──┬───┬────┬───────┬────┬──────────┐
│編號│被害人│匯款時間│匯  款  地  點│匯款金額│匯    款    帳    戶│
├──┼───┼────┼───────┼────┼──────────┤
│ 一 │張曉芬│九十一年│桃園市○○○路│六萬六千│嘉義北社郵局周文惠帳│
│    │      │八月二十│安泰商業銀行桃│元      │戶                  │
│    │      │一日下午│園分行        │        │                    │
│    │      │一時五分│              │        │                    │
│    │      │許      │              │        │                    │
└──┴───┴────┴───────┴────┴──────────┘


司法院資訊處製作；財團法人民間司法改革基金會備份。
